臺灣臺北地方法院交通事件裁定　　　　 94年度交聲字第338號
原處分機關　臺北市交通事件裁決所
異　議　人　甲○○
即受處分人
代　理　人　丁富義
上列異議人即受處分人因違反道路交通管理處罰條例案件，對於
臺北市交通事件裁決所中華民國94年3 月9 日所為之處分（原處
分案號：北市裁二字第裁22-CR0000000號），聲明異議，本院裁
定如下：
    主　　文
異議駁回。
　　理　　由
一、按汽車停車時應依車輛順行方向緊靠道路右側，道路交通安
    全規則第112 條第2 項定有明文。又汽車駕駛人停車時，有
    不依順行方向停車者，處新臺幣（下同）6 百元以上1 千2
    百元以下罰鍰，道路交通管理處罰條例第56條第1 項第6 款
    亦定有明文。次按逕行舉發違反道路交通管理事件，經汽車
    所有人依通知單之應到案日期前到案，並告知違規駕駛人姓
    名、身分證統一編號及住址者，處罰機關應即另行通知違規
    駕駛人到案依法處理；逾應到案日期或雖於期限內申訴，惟
    未告知實際駕駛人，處罰機關應依道路交通管理處罰條例第
    85條第3 項規定處罰該汽車所有人，違反道路交通管理事件
    統一裁罰標準及處理細則第24條復定有明文。
二、本件異議人即受處分人甲○○所有之車號6D-3732 號自用小
    客車，於民國93年12月3 日上午7 時35分許，在臺北縣永和
    市○○路138 號前與道路順行方向成垂直式停車，經臺北縣
    政府警察局交通隊（下稱舉發單位）警員鄭偉良以受處分人
    所有汽車有違反道路交通管理處罰條例第56條第1 項第6 款
    規定之行為，以拍照方式採證逕行掣單舉發，嗣將該舉發通
    知單送達於受處分人後，受處分人雖於舉發通知單上所載應
    到案日期（94年1 月25日）前向原處分機關提出申訴，惟並
    未向原處分機關告知該汽車於為警舉發當時之實際駕駛人確
    實姓名及年籍，經原處分機關函請舉發單位調查結果，仍認
    受處分人所有之汽車有前開違規事實，原處分機關乃於94年
    3 月9 日依道路交通管理處罰條例第56條第1 項第6 款、第
    85條第3 項及違反道路交通管理事件統一裁罰基準表規定，
    裁處受處分人罰鍰900 元。
三、本件受處分人對於在前揭時、地將其所有車號6D-3732 號自
    用小客車，停放在臺北縣永和市○○路138 號前與道路順行
    方向成垂直式之事實固不否認，惟矢口否認有何違規行為，
    辯稱：「我並沒有妨害交通，此由舉發照片可以看出那邊有
    個電線桿擋住，而且警察也沒有告知不能那樣停車，另警察
    他們自己的車子也是像我那樣停。」云云。經查：本件受處
    分人於前述時、地不依順行方向停車之違規事實，有臺北縣
    政府警察局北縣警交字第CR0000000 號舉發違反道路交通管
    理事件通知單影本1 紙附卷（見本院卷第5 頁）足憑，而受
    處分人於舉發通知單上所載應到案日期前向原處分機關提出
    申訴，經原處分機關函請舉發單位調查結果認定受處分人違
    規屬實，亦有臺北縣政府警察局永和分局94年2 月15日北縣
    警永裁字第0940003102號書函影本1 紙在卷（見本院卷第13
    頁）足證，且受處分人所有汽車之停車方式與道路順行方向
    成垂直式，復有採證照片影本1 幀附卷（見本院卷第5 頁）
    可稽，其顯非依道路順行方向停車，灼然甚明。基此，已足
    使本院得有原處分機關所認定受處分人有於上開時、地不依
    順行方向停車之事實為屬真實之確信。復按道路交通管理處
    罰條例第56條第1 項各款之規定，僅以有該項各款違規行為
    之一者，即為成立，不得任由受處分人自行判斷是否已致影
    響交通，或以此為其成立要件，否則法律即形同虛設。況且
    此一依順行方向停車，乃原則規定，若未因特殊路況有例外
    考量而劃設非順向之停車格位標線時，駕駛人自當嚴予遵守
    ，因此在未劃設停車格位之非禁止停車路段，用路人仍應遵
    守車輛順向停車之規定，以維交通秩序。另受處分人違規行
    為之處罰，與是否有其他車輛亦違規而未依順行方向停車無
    涉，而他人違規停車或多數人皆違規未依順行方向停車等情
    ，倘若屬實，自應由受處分人檢具相關事證送請相關單位前
    往舉發，然此均不礙受處人所有汽車未依順行方向停車之違
    規事實。從而，受處分人前開所辯，尚難採信。本件事證已
    臻明確，受處分人之上揭違規行為堪以認定。
四、綜上所述，受處分人確有在前揭時、地不依順行方向停車之
    違規行為。從而，原處分機關依前開道路交通管理處罰條例
    第56條第1 項第6 款、第85條第3 項之及違反道路交通管理
    事件統一裁罰基準表規定裁處受處分人罰鍰900 元，核無違
    誤，本件異議為無理由，應予駁回。
五、據上論斷，應依道路交通案件處理辦法第19條，裁定如主文
    。
中　　華　　民　　國　　94　　年　　6 　　月　　1 　　日
                  交通法庭法  官  蔡正雄
上正本證明與原本無異。
如不服本裁定，應於裁定送達後5 日內向本院提出抗告狀。
                          書記官  葉潔如
中　　華　　民　　國　　94　　年　　6 　　月　　1 　　日
